【裁判字號】    98,交聲,1935
【裁判日期】    980630
【裁判案由】    聲明異議
【裁判全文】
臺灣臺中地方法院交通事件裁定        98年度交聲字第1935號
原處分機關  交通部公路總局臺中區監理所
受處分人    甲○○
上列受處分人因違反道路交通管理處罰條例案件，對於交通部公
路總局臺中區監理所九十八年五月二十五日所為之處分（中監違
字第裁六○－ＺＢＢ六三八二五八號裁決書）聲明異議，本院裁
定如下：
    主  文
異議駁回。
    理  由
一、原處分機關略以：本件臺灣中油股份有限公司臺中營業處（
    下稱中油公司臺中營業處）所有之車牌號碼ＤＮ－一一七二
    號自用一般小客車，由受處分人甲○○駕駛，於民國九十八
    年三月二日下午二時二十分許，在國道一號南下一百三十七
    ‧九九公里處，因「速限一百公里，經雷達（射）測定行速
    為一百四十六公里，超速四十六公里」之違規，遭內政部警
    政署國道公路警察局第二警察隊造橋分隊員警依違反道路交
    通管理處罰條例第三十三條第一項第一款規定，製發公警局
    交字第ＺＢＢ六三八二五八號舉發違反道路交通管理事件通
    知單，受處分人於同年四月二十四日提出申訴，經向內政部
    警政署國道公路警察局第二警察隊查明違規屬實，由原處分
    機關於九十八年五月二十五日，依道路交通管理處罰條例第
    三十三條第一項第一款規定，以中監違字第裁六○－ＺＢＢ
    六三八二五八號號裁決書，裁處罰鍰新臺幣（下同）五千元
    ，並記違規點數一點，於法並無不合等語。
二、聲明異議意旨略以：本件車輛行經上開路段時，尚有其他車
    輛以較高速急駛超越，適逢警車於該現場拍照採樣，係屬誤
    植；另本件所駕駛主管用車係裕隆車，使用已逾十年，據經
    驗法則及歷史紀錄，未曾達到該車速之經歷，且伊長年擔任
    機關首長駕駛，主管均要求不得超速，而當日係載送首長執
    行公務，自然遵守規定，而無超速情形，而當日乘坐之該處
    處長亦可資證明云云，為此聲明異議，請求撤銷原處分。
三、按汽車行駛於高速公路、快速公路或設站管制之道路，不遵
    使用限制、禁止、行車管制及管理事項之管制規則，而有行
    車速度超過規定之最高速限或低於規定之最低速限之行為者
    ，處汽車駕駛人三千元以上六千元以下罰鍰，道路交通管理
    處罰條例第三十三條第一項第一款定有明文。又按汽車駕駛
    人有第三十三條第一項情形者，除依原條款處罰鍰外，並予
    記違規點數一點，同條例第六十三條第一項第一款亦定有明
    定。另依違反道路交通管理事件統一裁罰基準及處理細則第
    二條第二項之違反道路交通管理事件統一裁罰基準表規定，
    違反道路交通管理處罰條例第三十三條第一項第一款行駛高
    、快速道路行車速度超過規定之最高速限四十公里以上未滿
    六十公里之小型車，期限內到案聽候裁決者，處五千元罰鍰
    。
四、經查：
  (一)受處分人駕駛中油公司臺中營業處所有之上開車輛，於九十
    八年三月二日下午二時二十分許，在國道一號南下一百三十
    七‧九九里，因「速限一百公里，經雷達（射）測定行速為
    一百四十六公里，超速四十六公里」之違規，遭國道公路警
    察局第二警察隊造橋分隊依違反依道路交通管理處罰條例第
    三十三條第一項第一款，製發公警局交字第ＺＢＢ六三八二
    五八號舉發違反道路交通管理事件通知單，到案期間為九十
    八年四月二十九日前，經受處分人於同年月二十四向原處分
    機關申訴，由舉發單位函覆舉發無訛，原處分機關即於九十
    八年五月二十五日以中監違字第裁六○－ＺＢＢ六三八二五
    八號裁決書處罰鍰五千元等情，有上揭舉發通知單及原處分
    裁決書各一件附卷可參，足認受處分人所有之上開車輛確有
    於前揭時、地為警締超速之事實。
  (二)受處分人雖以前詞置辯，惟依卷附內政部警政署國道公路警
    察局第二警察隊九十八年五月八日公警二交字第○九八○二
    七一○三七號函所載：「本隊所使用移動式雷達測速照相儀
    （器號：一三五一），係由經濟部標準檢驗局檢驗合格之精
    密儀器，其精確性無庸置疑，該儀器一經感應超速即瞬間拍
    照取證，決無誤拍他車之可能。本案超速違規行為屬實，依
    法舉發並無不妥。」等語；且本案執法所使用雷射測速儀，
    係經我國經濟部標準檢驗局檢定合格後，核發雷射測速儀檢
    定合格證書（檢定日期：九十七年十二月十日、有效期限：
    九十八年十二月三十一日、檢定合格單號：Ｍ○ＧＡ000
    0000Ａ、Ｍ○ＧＡ0000000Ｂ），有內政部警政
    署國道公路警察局第二警察隊九十八年五月八日公警二交字
    第○九七○二七一○三七號函覆之經濟部標準檢驗局雷射測
    速儀檢定合格證書一紙在卷可稽，則該雷達測速儀在本件舉
    發時尚在檢定合格期間，足見本件警方係以精準之科學儀器
    測速舉發，應無混淆誤判之可能。復觀諸本件舉發照片，除
    受處分人所駕駛之ＤＮ－一一七二號自小客車外，並未見其
    他車輛經過之情況，此有內政部警政署國道公路警察局舉發
    違反道路交通管理事件通知單所附照片一紙在卷足參，益徵
    受處分人所有之前揭車輛確係員警以雷達測速器鎖定之超速
    車輛，足見本件警方係以精準之科學儀器測速舉發，並無違
    誤，是受處分人超速之違規行為，當可認定。
  (三)綜上所述，本件受處分人既有超速違規之事實，自應予依法
    處罰，以維護交通安全，受處分人上開所辯實非可採。從而
    ，原處分機關援引上開規定，以受處分人違規超速，裁處受
    處分人罰鍰新臺幣五千元，並記違規點數一點，並無不當，
    其異議為無理由，應予駁回。
五、據上論斷，應依道路交通管理處罰條例第八十七條第二項、
    道路交通案件處理辦法第十九條，裁定如主文。
中    華    民    國    98    年    6     月    30    日
                      交通法庭  法  官  黃裕仁
上正本證明與原本無異。
如不服本裁定，應於送達後五日內，向本院提出抗告狀。
                                書記官  何惠文
中    華    民    國    98    年    6     月    30    日


司法院資訊處製作；財團法人民間司法改革基金會備份。
